臺灣高等法院高雄分院刑事判決　　　　　九十年度上易字第二一六五號
　　上　訴　人
　　即　被　告　午○○
右上訴人因竊盜案件，不服臺灣屏東地方法院九十年度易字第三六七號中華民國九十
年十月二日第一審判決（起訴案號：臺灣屏東地方法院檢察署八十七年度偵字第二六
一四、三二九八號），提起上訴，本院判決如左：
      主      文
原判決關於午○○部分撤銷。
午○○共同以犯竊盜罪為常業，處有期徒刑年。
Ｔ字型扳手、不銹鋼自製扳手各壹支均沒收。
      事      實
一、午○○係陳榮圳（經原審為不受理之判決確定）之外甥，緣翁伯村（已判決確定
    ）與陳榮圳等共同意圖為自己不法之所有，基於常業竊盜之犯意聯絡，共組竊取
    機車集團，自八十四年二月二十八日起，至八十七年四月十六日止，以午○○所
    有客觀上具有危險性之凶器Ｔ型板手不銹鋼自製板手等物，趁人不注意之際，分
    頭在彰化市、高雄縣、市等地，連續竊取被害人己○○等人之重機車，得手後予
    以拆卸，利用貨櫃運至中國大陸銷售牟利。午○○原在嘉義縣家中幫忙養魚，嗣
    即基於相同常業之共同犯意，自八十七年四月九日起，加入該竊盜集團為成員，
    以分工合作之方式，結夥三人共同帶上開兇器竊取被害人之機車，並賴以為生
    。其情形如下：（午○○共同竊盜部分）
    （一）於八十七年四月九日十三時三十分許，在高雄縣林園鄉○○村○○○路一
          ０九號前，下手竊取宇○○持有車牌ＯＯＦ—二六０號重機車（車主：其
          母詹黃美桂所有）一部得逞。
    （二）於八十七年四月十日凌晨零時許，在高雄縣大寮鄉○○○路一九二號前，
          下手竊取辛○○○所有車牌ＯＮＶ—三八五號重機車一部得逞。
    （三）於八十七年四月十日凌晨一時許，在高雄市前鎮區○○○街與永豐路口，
          ，下手竊取酉○○所有車牌ＸＶＶ—一五七號重機車一部得逞。
    （四）於八十七年四月十日六時三十分許，在高雄縣大寮鄉某處，下手竊取伍福
          柱所有車牌ＯＮＥ—八一九號重機車一部得逞。
    （五）於八十七年四月十日八時許，在高雄市○○區○○路二０七號前，下手竊
          取潘賜丈所有車牌ＩＢＰ—六０一號重機車一部得逞。
    （六）於八十七年四月十日九時許，在高雄縣鳳山市○○路八號前，下手竊取洪
          吳佳容所有車牌ＸＶＦ—四九八號重機車一部得逞。
    （七）於八十七年四月十日十時許，在高雄市苓雅區○○○路九十之一號前，下
          手竊取黃○○所有車牌ＸＶＦ—六七九號重機車一部得逞。
    （八）於八十七年四月十一日十七時許，在高雄市前鎮區○○○路一五四號前，
          下手竊取壬○○所有車牌ＸＰＮ—六四七號重機車一部得逞。
    （九）於八十七年四月十二日五時許，在屏東縣東港鎮○○里○○路，下手竊取
          申○○所有車牌ＰＨＴ—０三八號重機車一部得逞。
    （十）於八十七年四月十二日九時許，在高雄縣鳳山市○○里○○路二巷十一號
          前，下手竊取庚○○○所有車牌ＬＣＷ—八七五號重機車一部得逞。
    （十一）於八十七年四月十三日二十二時許，在高雄縣鳳山市○○○路大統超商
            前，下手竊取Ｃ○○所有車牌ＯＭＢ—四一七號重機車一部得逞。
    （十二）於八十七年四月十四日五時許，在高雄縣鳳山市○○○路一０四巷一號
            前，下手竊取宙○○所有車牌ＸＩＭ—二三三號重機車一部得逞。
    （十三）於八十七年四月十四日六時許，在高雄縣鳳山市黃埔二村西五巷六六之
            七號前，下手竊取丑○○所有車牌ＸＱＮ—二八三號重機車一部得逞。
    （十四）於八十七年四月十四日八時許，在高雄縣鳳山市○○里○○街六九號前
            ，下手竊取玄○○所有車牌ＯＦＶ—三六二號重機車一部得逞。
    （十五）於八十七年四月十四日八時許，在高雄縣鳳山市○○里○○街六九號前
            ，下手竊取吳慈暉所有車牌ＸＱＱ—四一八號重機車一部得逞。
    （十六）於八十七年四月十四日六時許，在高雄縣鳳山市○○路八一號前，下手
            竊取亥○○所有車牌ＯＰＮ—六００號重機車一部得逞。
    （十七）於八十七年四月十四日七時許，在高雄縣鳳山市鎮○里○○○路三七之
            二號前，下手竊取蕭玉滿所有車牌ＣＣＹ—六四七號重機車一部得逞。
    （十八）於八十七年四月十四日二十三時許，在高雄縣鳳山市○○路一六七號前
            ，下手竊取楊慶忠所有車牌ＯＮＮ—一八五號重機車一部得逞。
    （十九）於八十七年四月十四日七時許，在高雄縣鳳山市○○里○○○路五八巷
            七二號前，下手竊取巳○○所有車牌ＧＦＹ—二二九號重機車一部得逞
            。
    （二十  ）於八十七年四月十四日凌晨某時許，在高雄縣鳳山市○○○路三四號
              前，下手竊取戊○○所有車牌ＦＺＧ—八九一號重機車一部得逞。
    （二十一）於八十七年四月十四日二十時許，在高雄市○○區○○街三八號前，
              下手竊取Ｂ○○所有車牌ＯＶＩ—０三七號重機車一部得逞。
    （二十二）於八十七年四月十五日凌晨二時許，在高雄市新興區○○○路八八巷
              十八號前，下手竊取天○○所有車牌ＸＩＰ—０九０號重機車一部得
              逞。
    （二十三）於八十七年四月十五日凌晨三時許，在高雄縣鳳山市○○路與海洋路
              口前，下手竊取卯○○所有車牌ＯＭＬ—五九九號重機車一部得逞。
    （二十四）於八十七年四月十五日七時三十分許，在高雄縣鳳山市○○路三六五
              號前，下手竊取未○○所有車牌ＭＵＴ—一八七號重機車一部得逞。
    （二十五）於八十七年四月十五日八時許，在高雄縣鳳山市○○街十一巷七號前
              ，下手竊取辰○○所有車牌ＰＴＺ—九０三號重機車一部得逞。
    （二十六）於八十七年四月十五日二十一時許，在高雄縣鳳山市○○路三一巷十
              九號前，下手竊取癸○○所有車牌ＯＯＨ—七一一號重機車一部得逞
              。
    （二十七）於八十七年四月十五日二十二時許，在高雄市○○○路一三四號前，
              下手竊取蔡明翰所有車牌ＰＸＳ—二七二號重機車一部得逞。
    （二十八）於八十七年四月十五日二十二時許迄同年月十六日十一時許間某時，
              在高雄市○○區○○路二七三號前，下手竊取寅○○所有車牌ＯＬＨ
              —四六二號重機車一部得逞。
    （二十九）於八十七年四月十六日六時許，在高雄市○○區○○路二六０號前，
              下手竊取何春榮所有車牌ＯＮＯ—八四九號重機車一部得逞。
    （三十  ）於八十七年四月十一日十二時許，在高雄縣鳳山市○○○路六三九巷
              九之一號前，下手竊取忠誠機車行所有車牌ＰＨＡ—八０六號重機車
              一部得逞。
    （三十一）於八十七年四月十五日十三時許，在高雄市三民區○○○路、民族路
              口竊取子○○所有車牌ＸＷＬ─三七九號重機車乙部得逞 (公訴意旨
              漏列本案 )。
二、午○○於竊得機車後，即將機車騎屏東縣萬丹鄉廈南村下蚶五十一之九號集中藏
    放，拆解部分零件後俟機裝櫃運送大陸，嗣於八十七年四月十六日十一時三十分
 許，在上址為警查獲午○○及丁武雄二人，陳榮圳則趁機逃逸，扣得前述機車、
    車牌，午○○所有，供竊盜行竊所用之Ｔ型扳手一支、不銹鋼自製扳手一支及陳
    榮圳所有遺留現場之皮包一個。內有現金四萬四千元及郵局郵金簿等物（已發還
    ）。案經屏東縣警察局屏東分局移送臺灣屏東地方法院檢察署檢察官偵查起訴。
    。
        理        由
一、訊據上訴人即被告午○○矢口否認有竊盜之犯行，辯稱：我有一起去不錯，但我
    從頭到尾都不知道機車是他們偷來的，我只是去現場二次，陳榮圳他們牽機車來
    時，就叫騎到被查獲之地點，陳榮圳有叫我拆解一部分之零件，如電瓶、後照鏡
    等物云云，我在警局有被逼供，亦有被刑求云云。
二、經查：
  (一)右揭事實，已經被告午○○於警訊中及檢察官偵查中坦承不諱，核與被害人詹黃
    美桂之子宇○○、酉○○、辛○○○、乙○○、潘賜丈、洪吳佳容、黃○○、壬
    ○○、申○○、庚○○○、Ｃ○○、宙○○、丑○○、玄○○、吳慈暉之姑丁○
    ○、亥○○、蕭玉滿之夫戌○○、楊慶忠之母地○○○、子○○、天○○、卯○
    ○、未○○、辰○○、Ｂ○○、癸○○、蔡明翰之母Ａ○○、何春容之妻丙○○
    ○、甲○○等人指述失竊情節相符，並有車輛失竊資料個別查詢報表、車籍資料
    、贓物保領結、扣押物品清單等資料在卷可稽。而被告午○○係於竊得之車輛集
    中保管處即車輛拆解場所屏東縣萬丹鄉廈南村下蚶五十一之九號被查獲，經清點
    共有三十二部機車及八面車牌，此有警局檢查紀錄表一份附於警卷可參，參以同
    案被告丁武雄於警訊中所供：「我到現場一看就知道（是贓車）」等情，足證被
    告午○○確已明知該處之機車係屬贓車，且有參與竊車之分擔行為，其所辯不知
    情云云，顯係卸責之詞，不足採信。
  (二)被告午○○雖另辯稱其於警訊中之陳述，係因警員之刑求所致云云，但其又表示
    不知「被那位警察打」，且被告午○○既係在拆解贓車現場查獲，竊車之行為十
    分明顯，其於警訊中之供述難認有何與事實不符之處，更何況被告午○○於警訊
    中自白不諱外，復於檢察官偵查中亦為同一之自白，且被告復未提出其有受刑求
    之證據，此部分所辯，顯與事實不符。
  (三)被告原在嘉義縣家中幫忙養魚，嗣即與其舅舅陳榮圳南下至高雄縣、市、屏東縣
    專門從事竊盜機車犯行，短短數日之內即竊取高達三十一部之機車，予以拆除部
    分零件後，以供貨櫃運至中國大陸銷售牟利，顯有賴以維生之常業犯意，亦堪認
    定。
  (四)綜上所述，本件事證已很明顯，所辯顯係卸責之詞，不足採信，犯行堪以認定。
三、核被告所為，係犯刑法第三百二十二條之常業竊盜罪，公訴人認係犯刑法第三百
    二十一條第一項第一、三、五款之加重竊盜罪嫌云云，尚有未洽，起訴所引應適
    用之法條爰予變更。被告午○○就竊取如編號三十一部分所示機車部分，雖未據
    檢察官起訴，惟此部分與起訴部分有實質上一罪關係，為起訴效力所及，本院自
    得併予審理。被告與翁伯村、陳榮圳共三人間，雖係分別至現場竊取機車，惟渠
    等既一起外出作案，分頭進行，得手後均一致騎回拆解地點拆解，擬供一裝載貨
    櫃銷往大陸地區，其等三人間，顯有犯意之聯絡與行為之分擔，均為共同正犯。
四、原審就被告午○○部分據以論罪科刑，固非無見，惟被告係犯常業竊盜罪，詳如
    前述，原判決誤係犯刑法第三百二十一條第一項第三款、第四款之加重竊盜罪，
    自有未洽。被告上訴意旨，否認犯罪，指摘原判決不當，雖無理由，但原判決既
    有上開可議之處，自仍應由本院將原判決關於午○○部分撤銷改判。爰審酌被告
    前後行竊達三十一部機車，惡性重大，犯罪後又砌詞卸責，態度非佳等一切情狀
    ，量處如主文所示之刑。扣案之丁字型扳手一支、不銹鋼自製扳手一支，為被告
    所有，供竊盜犯罪所用之物，併依刑法第三十八條第一項第二款之規定宣告沒收
    。至於同案被告陳榮圳所遺留之皮包一個，內有現金四萬四千元及郵局儲金簿等
    物，公訴意旨並未請求沒收，亦查無證據與本案竊盜案有何相關，已於原審審判
    中發還，附此敘明。另公訴意旨固亦請求對被告等諭知強制工作，惟查被告午○
    ○係涉世未深且受其舅舅陳榮圳之不當指引，其參與該竊盜集團亦僅約一週時間
    ，本院認尚無強制工作之必要，併予明。
五、本案原審判決，量處同案被告翁伯村有期徒刑一年，丁武雄竊盜部分有期徒刑七
    月確定，雖未論常業竊盜罪，且量刑雖屬寬縱，但本院不受其拘束，併予明。
據上論斷，應依刑事訴訟法第三百六十九條第一項前段、第三百六十四條、第二百九
十九條第一項前段、第三百條、刑法第二十八條、第三百二十二條、第三十八條第一
項第二款，判決如主文。
本案經檢察官陳國全到庭執行職務。
中    華    民    國     九十一     年       一       月   三十   日
                              臺灣高等法院高雄分院刑事第九庭
                                  審判長法官  張明松
                                        法官  江泰章
                                        法官  任森銓
右正本證明與原本無異。
如不服本判決，應於判決送達後十日內向本院提出上訴狀，其未述理由者並應於提
出上訴狀後十日內向本院補提理由書（應附繕本)。
                                      書記官  施耀程
中    華    民    國     九十一     年       二       月     一   日
附錄  本判決論罪科刑法條：
刑法第三百二十二條
以犯竊盜罪為常業者，處一年以上七年以下有期徒刑。
                                                                Ｊ
